【裁判字號】    88,易,1637
【裁判日期】    890104
【裁判案由】    贓物
【裁判全文】
臺灣屏東地方法院刑事判決                        八十八年度易字第一六三七號
    公訴人  臺灣屏東地方法院檢察署檢察官
    被  告  甲○○
右列被告因贓物案件，經檢察官提起公訴（八十八年度偵字第六八四五號），本院判
決如左：
     主  文
甲○○搬運贓物，處有期徒刑伍月。
     事  實
一、甲○○明知伍慶明（伍慶明竊盜案件，經臺灣高等法院高雄分院判決確定在案）
    堆放於高樹鄉新豐村大津橋荖濃溪舊寮一號堤防距堤腳約十五公尺處河川區域內
    之砂石，係來源不明之贓物，（該砂石係伍慶明於民國八十七年八月四日淩晨三
    時許，在屏東縣高樹鄉新豐村大津橋荖濃溪下游約三百公尺處河床地（距護岸約
    十五公尺），未經允許，私自盜採該河床地之砂石，得手後，將該盜採之砂石運
    至上址堆放，共計盜採之砂石數量長約三十六公尺、寬約十四公尺、平均高度約
    三公尺，總共約有一千二百立方公尺（檢察官將伍慶明盜採砂石處所與堆放砂石
    處所顛倒誤載），基於搬運贓物之故意，於八十七年八月四日上午八時三十分許
    ，以每台車新台幣（下同）四百元之代價為伍慶明搬運，並依伍慶明之指示駕駛
    伍慶明所有之挖土機，將伍慶明所堆置於該處之砂石，搬移至其所有車號ＪＯ─
    七六三號大貨車上（已填滿），準備將該砂石載往他處時，為警當場查獲，並扣
    得伍慶明所有供盜採砂石之挖土機一台，甲○○所有供裝運砂石之前開大貨車一
    部。
二、臺灣屏東地方法院檢察署檢察官自動檢舉偵查起訴。
     理  由
一、訊據被告甲○○矢口否認搬運贓物犯行，辯稱：其受另案被告伍慶明僱佣至上址
    載運砂石，伍慶明僅告知其要填地等語。經查，伍慶明意圖為自己不法之所有，
    於八十七年八月四日淩晨三時許，在屏東縣高樹鄉新豐村大津橋荖濃溪下游約三
    百公尺處河床地（距護岸約十五公尺），未經允許，私自盜採該河床地之砂石，
    得手後，並將該盜採之砂石運至高樹鄉新豐村大津橋荖濃溪舊寮一號堤防距堤腳
    約十五公尺處河川區域內堆放，共計盜採之砂石數量長約三十六公尺、寬約十四
    公尺、平均高度約三公尺，總共約有一千二百立方公尺；直至當日八時許左右，
    伍慶明僱請被告甲○○為其載運該砂石，每台車代價為四百元；嗣當日八時三十
    分許，被告甲○○駕駛其所有之車牌號碼ＪＯ─七六三號大貨車至上開堆放砂石
    現場後，伍慶明因故離開，交予被告甲○○其所有之挖土機鑰匙後，被告黃文章
    即自行駕駛該挖土機將伍慶明所盜採之砂石，搬移其所有車牌號碼ＪＯ七六三號
    大貨車上（已填滿），準備載往他處時，為警當場查獲之事實，業據臺灣高等法
    院高雄分院八十八年度上易字第五七七號刑事判決確定在案，有該刑事判決書可
    按，衡諸被告於八十六、七年間先後因為人搬運盜採砂石涉案，有本院八十六年
    度易字第三○三六號、八十七年度易字第一五一四號刑事判決可考，嗣雖均判決
    無罪，惟衡情被告既為人搬運砂石，且並非全無經驗之人，況現今屏東縣內河床
    全面禁止採取砂石，前開砂石復置放於高樹鄉新豐村大津橋荖濃溪舊寮一號堤防
    距堤腳約十五公尺處河川區域內，被告主觀上應明知前開砂石係來源不明之贓物
    ，被告前開所辯顯係卸責之詞，不足為憑；此外，復有扣案前開挖土機及大貨車
    可稽。綜上所述，事證明確，被告犯行堪以認定。
二、核被告甲○○所為，係犯刑法第三百四十九條第二項搬運贓物罪。爰審酌被告搬
    運盜採砂石之犯罪動機、目的、手段，其行為所生危害非鉅，犯後飾詞狡辯，顯
    無悔意等一切情狀，量處如主文所示之刑。
三、扣案之車牌號碼ＪＯ─七六三號大貨車一部，雖係被告甲○○所有供犯罪所用之
    物，惟審酌被告本件犯罪情節非鉅，爰不予宣告沒收，以啟自新，併此敘明。
據上論斷，應依刑事訴訟法第二百九十九條第一項前段，刑法第三百四十九條第二項
，罰金罰鍰提高標準條例第一條前段，判決如主文。
本案經檢察官何克昌到庭執行職務
中      華      民      國    八十九    年      一      月      四    日
                                   臺灣屏東地方法院刑事第二庭
                                         法  官  林麗玉
右正本證明與原本無異。
對於本判決如有不服應於收受送達後十日內向本院提出上訴書狀上訴於台灣高等法院
高雄分院並按他造當事人之人數附具繕本。
                                         書記官   徐水英
中      華      民      國    八十九    年      一      月      四      日
附錄本案論罪科刑法條全文：
刑法第三百四十九條
收受贓物者，處三年以下有期徒刑、拘役或五百元以下罰金。
搬運、寄藏、故買贓物或為牙保者，處五年以下有期徒刑、拘役或科或併科一千元以
下罰金。
因贓物變得之財物，以贓物論。


司法院資訊處製作；財團法人民間司法改革基金會備份。
